【裁判字號】    98,上訴,4506
【裁判日期】    981119
【裁判案由】    毒品危害防制條例
【裁判全文】
臺灣高等法院刑事判決                98年度上訴字第4506號
上  訴  人
即  被  告  甲○○
上列上訴人即被告因違反毒品危害防制條例案件，不服臺灣新竹
地方法院98年度審訴字第724號，中華民國98年10月9日第一審判
決（起訴案號：臺灣新竹地方法院檢察署98年度毒偵字第969 號
），提起上訴，本院判決如下：
    主  文
上訴駁回。
    理  由
一、按刑事訴訟法第350條、第361條、第362條、第367條規定，
    不服地方法院之第一審判決而上訴者，須提出上訴書狀，並
    應敘述具體理由，為上訴必備之程式；其所提出之書狀未敘
    述上訴理由，或僅曾以言詞陳述上訴理由者，均應於上訴期
    間屆滿後20日內補提理由書於第一審法院。第一審法院經形
    式審查，認逾期未補提上訴理由者，應定期間先命補正；逾
    期未補正者，為上訴不合法律上之程式，應以裁定駁回。倘
    已提出上訴理由，但所提非屬具體理由者，則由第二審法院
    以上訴不合法律上之程式，判決駁回。而所謂具體理由，必
    係依據卷內既有訴訟資料或提出新事證，指摘或表明第一審
    判決有何採證認事、用法或量刑等足以影響判決本旨之不當
    或違法，而構成應予撤銷之具體事由，始克當之（例如：依
    憑證據法則具體指出所採證據何以不具證據能力，或依憑卷
    證資料，明確指出所為證據證明力之判斷如何違背經驗、論
    理法則）；倘僅泛言原判決認定事實錯誤、違背法令、量刑
    失之過重或輕縱，而未依上揭意旨指出具體事由，或形式上
    雖已指出具體事由，然該事由縱使屬實，亦不足以認為原判
    決有何不當或違法者（例如：對不具有調查必要性之證據，
    法院未依聲請調查亦未說明理由，或援用證據不當，但除去
    該證據仍應為同一事實之認定），皆難謂係具體理由，俾與
    第二審上訴制度旨在請求第二審法院撤銷、變更第一審不當
    或違法之判決，以實現個案救濟之立法目的相契合，並節制
    濫行上訴（最高法院97年度台上字第892 號判決參照）。再
    量刑輕重，係屬事實審法院得依職權自由裁量之事項，苟已
    斟酌刑法第57條各款所列情狀，而未逾越法定刑度，不得遽
    指為違法（最高法院72年度台上字第6696號判例參照）。又
    第二審法院認為上訴書狀未敘述理由，依刑事訴訟法第 367
    條但書規定，始應定期間命其補正。如認上訴書狀已敘述理
    由，但其理由非屬具體，其所為上訴，即不符上訴之法定要
    件，自得逕行判決駁回，無定期命補正問題（最高法院97年
    度台上字第3599號判決參照）。
二、本件上訴人即被告甲○○不服原審判決提起上訴，其理由略
    以：上訴人犯後深感悔意，亦知危害自身健康，然母親年邁
    ，需人奉養，且被告為家中經濟來源，今遭禁錮，家中恐生
    巨變，請從輕量刑等語。
三、經查：原判決以上訴人所犯並非死刑、無期徒刑或最輕本刑
    為3 年以上有期徒刑之罪，其於原審準備程序中就被訴事實
    為有罪之陳述，經原審法官告知簡式審判程序之旨，並聽取
    公訴人、上訴人之意見後，裁定由受命法官獨任進行簡式審
    判程序，並依上訴人於原審之自白、扣案甲基安非他命1 袋
    （驗餘淨重0.118公克）、含有甲基安非他命殘渣袋1個、吸
    食器1組、注射針筒4支、行政院衛生署草屯療養院98年6月9
    日出具之草療鑑字第0980600054號鑑定書、台灣檢驗科技股
    份有限公司於98年6月16日所出具之檢體編號C-151號濫用藥
    物檢驗報告、現場查獲照片16幀等為據，認定上訴人確有施
    用第一級毒品及施用第二級毒品之犯行。又上訴人前曾受有
    期徒刑執行完畢後，5 年內故意再犯本件最重本刑有期徒刑
    以上之罪，為累犯，應加重其刑。爰審酌上訴人素行不良，
    經施以觀察勒戒及強制戒治處分後，又再度施用足以導致精
    神障礙及生命危險之成癮性毒品，其前經施以觀察勒戒及強
    制戒治仍無法使其戒斷毒癮，足見其缺乏拒用毒品之決心及
    悔改之意，兼以施用毒品所生危害以自戕健康為主，及其施
    用次數，犯罪後坦白承認犯行等一切情狀，分別就其施用第
    一級、第二級毒品犯行各量處有期徒刑1年4月及8 月，並定
    其應執行有期徒刑1年10 月，並就扣案之第二級毒品甲基安
    非他命1袋（驗餘淨重0.118公克）、含有甲基安非他命殘渣
    袋1個均諭知沒收銷燬、注射針筒4 支、吸食器1組均諭知沒
    收，均已詳敘其所憑證據、認定理由及量刑依據。從形式上
    觀察，原判決已敘明審酌刑法第57條所列事項之理由，並無
    認定事實錯誤、量刑瑕疵或違背法令之情形。上訴意旨請求
    從輕量刑，僅依憑己見對原審量刑之裁量權適法行使而為空
    泛之爭執，未具體指摘原判決關於事實認定及法律適用與刑
    罰之量定，有何違法或不當之處，與前揭具體理由之要件不
    符。是以，上訴人前揭上訴理由之內容，未就原審判決有何
    採證認事用法或量刑等足以影響原審判決本旨之不當或違法
    ，而為具體指摘。揆諸前揭規定，其上訴顯不合於法定要件
    ，爰不經言詞辯論，逕予駁回。
據上論斷，應依刑事訴訟法第367條前段、第372條，判決如主文
。
中    華    民    國    98    年    11    月    19    日
                  刑事第二十庭審判長法  官  楊貴雄
                                    法  官  許必奇
                                    法  官  周明鴻
以上正本證明與原本無異。
施用第一級毒品部分如不服本判決，應於收受送達後10日內向本
院提出上訴書狀，其未敘述上訴之理由者並得於提起上訴後10日
內向本院補提理由書（均須按他造當事人之人數附繕本）「切勿
逕送上級法院」。
其餘部分不得上訴。
                                    書記官  郭彥琪
中    華    民    國    98    年    11    月    23    日
附錄：本案論罪科刑法條全文
毒品危害防制條例第10條
施用第一級毒品者，處6月以上5年以下有期徒刑。
施用第二級毒品者，處3年以下有期徒刑。


司法院資訊處製作；財團法人民間司法改革基金會備份。
